Share/tsearch2/fr/french.aff
flag *g:        # Verbes de la famille de 'prendre'
    		# IND et SUBJ PR
	P R E N D S		>	-DS,D	# = -S
	P R E N D S		>	-DS,NE
	P R E N D S		>	-DS,NES
	P R E N D S		>	-DS,NENT

		# Verbes de la famille de 'asseoir'
	S I E D S		>	-DS,D	# = -S
	S I E D S		>	-IEDS,EYENT
	S I E D S		>	-IEDS,EYE
	S I E D S		>	-IEDS,EYES

		# Verbes de la famille de 'coudre'
	C O U D S		>	-DS,D	# = -S
	C O U D S		>	-DS,SENT
	C O U D S		>	-DS,SE
	C O U D S		>	-DS,SES

		# Verbes de la famille de 'moudre'
	M O U D S		>	-DS,D	# = -S
	M O U D S		>	-DS,LENT
	M O U D S		>	-DS,LE
	M O U D S		>	-DS,LES

		# Verbes de la famille de 'mettre' et de 'battre'
		# IND et SUBJ PR
	[AE] T S		>	-TS,T	# = -S
	[AE] T S		>	-S,TE
	[AE] T S		>	-S,TES
	[AE] T S		>	-S,TENT

		# Verbes de la famille de 'faire'
		# IND et SUBJ PR
	F A I S			>	-S,T
	F A I S			>	-AIS,ONT
	F A I S			>	-IS,SSE
	F A I S			>	-IS,SSES
	F A I S			>	-IS,SSIONS
	F A I S			>	-IS,SSIEZ
	F A I S			>	-IS,SSENT

		# Verbes de la famille 'connaitre', 'paraitre', 'naitre'
		# IND et SUBJ PR
	[^T] [NR] A I S		>	-IS,iT
	[^T] [NR] A I S		>	SENT
	[^T] [NR] A I S		>	SE
	[^T] [NR] A I S		>	SES

		# Verbes de la famille de 'traire'
	T R A I S		>	-S,T
	T R A I S		>	-S,ENT
	T R A I S		>	-S,E
	T R A I S		>	-S,ES

		# Verbes de la famille de 'plaire'
	P L A I S		>	-IS,iT
	P L A I S		>	ENT
	P L A I S		>	E
	P L A I S		>	ES

		# Verbe 'taire'
	T A I S			>	-S,T
	T A I S			>	ENT
	T A I S			>	E
	T A I S			>	ES

		# 'paitre' et 'repaitre'
	P A I S			>	-AIS,AiT
	P A I S			>	SENT
	P A I S			>	SE
	P A I S			>	SES

		# Verbe 'hair'
	H A I S			>	-S,T
	H A I S			>	-IS,iSSENT
	H A I S			>	-IS,iSSE
	H A I S			>	-IS,iSSES

		# Verbe 'savoir'
	S A I S			>	-S,T
	S A I S			>	-IS,VENT
	S A I S			>	-IS,CHE
	S A I S			>	-IS,CHES
	S A I S			>	-IS,CHENT

		# Verbes en -SCRIRE + 'ecrire' et 'decrire'
		# IND et SUBJ PR
	[eS] C R I S		>	-S,T
	[eS] C R I S		>	-S,VENT
	[eS] C R I S		>	-S,VE
	[eS] C R I S		>	-S,VES

		# Verbes de la famille de 'lire', 'dire' et 'confire'
	[LDF] I S		>	-S,T
	[LDF] I S		>	ENT
	[LDF] I S		>	E
	[LDF] I S		>	ES

		# Verbes de la famille de 'cuire'
	U I S			>	-S,T
	U I S			>	ENT
	U I S			>	E
	U I S			>	ES

		# Verbes de la famille de 'voir', 'croire', 'pourvoir'
	O I S			>	-S,T
	O I S			>	-S,ENT
	O I S			>	-S,E
	O I S			>	-S,ES

		# 'prevaloir' uniquement
	V A U X			>	-X,T
	V A U X			>	-UX,LENT
	V A U X			>	-UX,LE
	V A U X			>	-UX,LES

		# 'bouillir' et 'debouillir'
	B O U S			>	-S,T
	B O U S			>	-S,ILLENT
	B O U S			>	-S,ILLE
	B O U S			>	-S,ILLES

		# 'absoudre', 'dissoudre' et 'resoudre'
	S O U S			>	-S,T
	S O U S			>	-US,LVENT
	S O U S			>	-US,LVE
	S O U S			>	-US,LVES

		# 'dormir' et 'endormir'
	D O R S			>	-S,T
	D O R S			>	-S,MENT
	D O R S			>	-S,ME
	D O R S			>	-S,MES

		# Verbes de la famille de 'servir'
	S E R S			>	-S,T
	S E R S			>	-S,VENT
	S E R S			>	-S,VE
	S E R S			>	-S,VES

		# Verbes de la famille de 'mouvoir'
	M E U S			>	-S,T
	M E U S			>	-S,VENT
	M E U S			>	-S,VE
	M E U S			>	-S,VES

		# 'vaincre' et 'convaincre'
	V A I N C S		>	-CS,C	# = -S
	V A I N C S		>	-CS,QUENT
	V A I N C S		>	-CS,QUE
	V A I N C S		>	-CS,QUES

		# verbes de la famille de 'sortir'
	S O R S			>	-S, T
	S O R S			>	-S, TE
	S O R S			>	-S, TES
	S O R S			>	-S, TENT

# Lemme = 1ere pers. sing. de l'IND IMP
# Pour : toutes les pers. de l'IND IMP, les 1ere et 2e pers. plur. de l'IND PR,
#        les 1ere et 2e pers. plur. du SUBJ PR, le participe present et la
#        grande majorite des adjectifs verbaux en -ant
flag *v:
	A I S			>	-S,T
	[^cE] A I S		>	-AIS,IONS
	[^cE] A I S		>	-AIS,IEZ
	c A I S			>	-cAIS,CIONS	# 'placer'
	c A I S			>	-cAIS,CIEZ
	E A I S			>	-EAIS,IONS	# 'manger'
	E A I S			>	-EAIS,IEZ
	A I S			>	-S,ENT
	A I S			>	-AIS,ONS
	[^cE] A I S		>	-AIS,EZ
	c A I S			>	-cAIS,CEZ
	E A I S			>	-AIS,Z
	A I S			>	-IS,NT
flag *c:				# adjectif verbal accorde
	A I S			>	-IS,NTS
	A I S			>	-IS,NTE
	A I S			>	-IS,NTES

flag *d:				# V du 3e gp sur le modele de 'faire'
					# et de 'dire'
	S A I S			>	-S,T
	S A I S			>	-AIS,ONS
	S A I S			>	-AIS,IONS
	S A I S			>	-SAIS,TES
	S A I S			>	-AIS,IEZ
	S A I S			>	-S,ENT
	S A I S			>	-IS,NT

					# 'pouvoir'
	P O U V A I S		>	-S,T
	P O U V A I S		>	-IS,NT
	P O U V A I S		>	-AIS,ONS
	P O U V A I S		>	-AIS,IONS
	P O U V A I S		>	-AIS,EZ
	P O U V A I S		>	-AIS,IEZ
	P O U V A I S		>	-S,ENT
	P O U V A I S		>	-OUVAIS,UISSIONS
	P O U V A I S		>	-OUVAIS,UISSIEZ

# Lemme = 1ere pers. sing. du PS
# Pour : toutes les pers. du PS et du SUBJ IMP
flag *w:
	A I			>	-I,S
	A I			>	-AI,A	# = -I
	A I			>	-AI,aMES
	A I			>	-AI,aTES
	[^cE] A I		>	-AI,eRENT
	c A I			>	-cAI,CeRENT
	E A I			>	-EAI,eRENT
	A I			>	-I,SSE
	A I			>	-I,SSES
	A I			>	-AI,aT
	A I			>	-I,SSIONS
	A I			>	-I,SSIEZ
	A I			>	-I,SSENT

					# pour tous les V des 2e et 3e gp
	S			>	-S,T	# cree des doublons avec le
						# PR des verbes du 2e gp !
	S			>	-S,RENT

					# V du 2e gp et certains du 3e gp
	I S			>	-IS,iMES
	I S			>	-IS,iTES
	I S			>	-IS,iT
	[IUu] S			>	SE	# cree des doublons avec le
						# PR des verbes du 2e gp !
	[IUu] S			>	SES	# idem
	[IUu] S			>	SIONS	# idem
	[IUu] S			>	SIEZ	# idem
	[IUu] S			>	SENT	# idem

	U S			>	-US,uMES
	U S			>	-US,uTES
	U S			>	-US,uT

	u S			>	-S,MES
	u S			>	-S,TES

					# V du 3e gp
	I N S			>	-INS,iNMES
	I N S			>	-INS,iNTES
	I N S			>	SE
	I N S			>	SES
	I N S			>	-INS,iNT
	I N S			>	SIONS
	I N S			>	SIEZ
	I N S			>	SENT

	H A i S			>	-S,MES
	H A i S			>	-S,TES

# Lemme = 1ere pers. sing. du FUT
# Pour : toutes les pers. du FUT et du COND PR
flag *x:
	A I			>	-I,S
	A I			>	-AI,A	# = -I
	A I			>	-AI,ONS
	A I			>	-AI,EZ
	A I			>	-AI,ONT
	A I			>	S
	A I			>	T
	A I			>	-AI,IONS
	A I			>	-AI,IEZ
	A I			>	ENT

# Lemme = INF
# Pour : toutes les formes du participe passe
flag *y:
	E R			>	-ER,e
	E R			>	-ER,eS
	E R			>	-ER,eE
	E R			>	-ER,eES

				# V du 2e gp et certains du 3e gp
	[^O] I R		>	-IR,I	# = -R
	[^O] I R		>	-R,S
	[^O] I R		>	-R,E
	[^O] I R		>	-R,ES

				# V du 3e gp sur le modele de 'recevoir'
	C E V O I R		>	-CEVOIR,cU
	C E V O I R		>	-CEVOIR,cUS
	C E V O I R		>	-CEVOIR,cUE
	C E V O I R		>	-CEVOIR,cUES

				# V du 3e gp sur le modele de 'asseoir'
	S E O I R		>	-EOIR,IS
	S E O I R		>	-EOIR,ISE
	S E O I R		>	-EOIR,ISES

				# V du 3e gp sur le modele de 'rendre'
				# et 'rompre'
	[PD] R E		>	-RE,U
	[PD] R E		>	-RE,US
	[PD] R E		>	-RE,UE
	[PD] R E		>	-RE,UES

				# V du 3e gp sur le modele de 'cuire',
				# 'faire' et 'traire'
	[AU] I R E		>	-RE,TS
	[AU] I R E		>	-RE,TE
	[AU] I R E		>	-RE,TES

				# V du 3e gp sur le modele de 'lire'
	L I R E			>	-IRE,U
	L I R E			>	-IRE,UE
	L I R E			>	-IRE,UES

				# V du 3e gp sur le modele de 'dire'
				# et 'confire'
	[DF] I R E		>	-RE,TS
	[DF] I R E		>	-RE,TE
	[DF] I R E		>	-RE,TES

				# V du 3e gp sur le modele de 'mettre'
	M E T T R E		>	-ETTRE,IS
	M E T T R E		>	-ETTRE,ISE
	M E T T R E		>	-ETTRE,ISES

				# V du 3e gp sur le modele de 'battre'
	B A T T R E		>	-RE,U
	B A T T R E		>	-RE,UE
	B A T T R E		>	-RE,US
	B A T T R E		>	-RE,UES

				# V du 3e gp sur le modele de 'connaitre',
				# et 'paraitre'
	[NR] A i T R E		>	-AiTRE,U
	[NR] A i T R E		>	-AiTRE,US
	[NR] A i T R E		>	-AiTRE,UE
	[NR] A i T R E		>	-AiTRE,UES

				# V du 3e gp sur le modele de 'clore'
	C L O R E		>	-RE,S
	C L O R E		>	-RE,SE
	C L O R E		>	-RE,SES

				# V du 3e gp : conclure, exclure, reclure
	C L U R E		>	-URE,U	# = -RE

				# V du 3e gp sur le modele de 'boire'
				# et 'croire'
	O I R E			>	-OIRE,U
	O I R E			>	-OIRE,US
	O I R E			>	-OIRE,UE
	O I R E			>	-OIRE,UES

				# 'croitre' et 'recroitre'
	C R O i T R E		>	-OiTRE,u
	C R O i T R E		>	-OiTRE,US
	C R O i T R E		>	-OiTRE,UE
	C R O i T R E		>	-OiTRE,UES

				# 'hair'
	H A i R			>	-iR,i	# = -R
	H A i R			>	-R,S
	H A i R			>	-R,E
	H A i R			>	-R,ES

				# 'vaincre' et 'convaincre'
	V A I N C R E		>	-RE,U
	V A I N C R E		>	-RE,US
	V A I N C R E		>	-RE,UE
	V A I N C R E		>	-RE,UES

				# 'suivre' et 'poursuivre'
	S U I V R E		>	-RE,I
	S U I V R E		>	-RE,IS
	S U I V R E		>	-RE,IE
	S U I V R E		>	-RE,IES

				# 'vivre', 'revivre' et 'survivre'
	V I V R E		>	-IVRE,eCU
	V I V R E		>	-IVRE,eCUS
	V I V R E		>	-IVRE,eCUE
	V I V R E		>	-IVRE,eCUES

flag *z:
				# V du 3e gp sur le modele de 'acquerir'
	e R I R			>	-eRIR,IS
	e R I R			>	-eRIR,ISE
	e R I R			>	-eRIR,ISES

				# V du 3e gp sur le modele de 'couvrir'
	V R I R			>	-RIR,ERT
	V R I R			>	-RIR,ERTS
	V R I R			>	-RIR,ERTE
	V R I R			>	-RIR,ERTES

				# certains V du 3e gp en -ir
	[^O] I R		>	-IR,U
	[^O] I R		>	-IR,US
	[^O] I R		>	-IR,UE
	[^O] I R		>	-IR,UES

				# V du 3e gp sur le modele de 'valoir'
				# et 'vouloir'
	L O I R			>	-OIR,U
	L O I R			>	-OIR,US
	L O I R			>	-OIR,UE
	L O I R			>	-OIR,UES

				# V du 3e gp sur le modele de 'peindre',
				# 'joindre', 'craindre'
	I N D R E		>	-DRE,T
	I N D R E		>	-DRE,TS
	I N D R E		>	-DRE,TE
	I N D R E		>	-DRE,TES

				# V du 3e gp sur le modele de 'prendre',
	E N D R E		>	-ENDRE,IS
	E N D R E		>	-ENDRE,ISE
	E N D R E		>	-ENDRE,ISES

				# V du 3e gp sur le modele de 'coudre'
	C O U D R E		>	-DRE,SU
	C O U D R E		>	-DRE,SUS
	C O U D R E		>	-DRE,SUE
	C O U D R E		>	-DRE,SUES

				# V du 3e gp sur le modele de 'moudre'
	M O U D R E		>	-DRE,LU
	M O U D R E		>	-DRE,LUS
	M O U D R E		>	-DRE,LUE
	M O U D R E		>	-DRE,LUES

				# V 'naitre' et 'renaitre'
	N A i T R E		>	-AiTRE,e
	N A i T R E		>	-AiTRE,eS
	N A i T R E		>	-AiTRE,eE
	N A i T R E		>	-AiTRE,eES

				# ecrire/decrire et V en -SCRIRE
	[eS] C R I R E		>	-RE,TS
	[eS] C R I R E		>	-RE,TE
	[eS] C R I R E		>	-RE,TES

				# V du 3e gp : inclure, occlure
	C L U R E		>	-RE,SE
	C L U R E		>	-RE,SES

				# V de la famille de 'croitre', sauf 'croitre'
				# et 'recroitre'
	C R O i T R E		>	-OiTRE,u
	C R O i T R E		>	-OiTRE,us
	C R O i T R E		>	-OiTRE,ue
	C R O i T R E		>	-OiTRE,ues


# Lemmes supplementaires pour les emplois reflexifs de certains verbes
# des premier et deuxieme groupes (concerne uniquement l'elision du
# pronom 'se'
#
# Verbes du 1er groupe : lemmes = s' + 3e pers. sing. IND PR  avec drapeau p
#                               = s' + 3e pers. sing. IND IMP avec drapeau p
#
# Verbes du 2e  groupe : lemme  = s' + 3e pers. sing. IND IMP avec drapeau q

flag  p:
	E			>	NT
	E			>	-E,ERENT
	E			>	RA
	E			>	RONT
	E			>	RAIT
	E			>	RAIENT

	A I T			>	-T,ENT
	A I T			>	-AIT,A	# = -IT
	A I T			>	-IT,NT
	A I T			>	-AIT,AT
	A I T			>	-IT,SSENT

flag  q:
	I S S A I T		>	-ISSAIT,IT
	[^I] S S A I T		>	-SSAIT,T
	S S A I T		>	-AIT,E
	S S A I T		>	-AIT,ENT
	S S A I T		>	-T,ENT
	S S A I T		>	-IT,NT
	I S S A I T		>	-SSAIT,T
	S S A I T		>	-SSAIT,RENT
	I S S A I T		>	-ISSAIT,IT
	I S S A I T		>	-ISSAIT,IT
	S S A I T		>	-SSAIT,RA
	S S A I T		>	-SSAIT,RONT
	S S A I T		>	-SSAIT,RAIT
	S S A I T		>	-SSAIT,RAIENT
